【裁判字號】    98,聲,887
【裁判日期】    981208
【裁判案由】    返還提存物
【裁判全文】
臺灣臺南地方法院民事裁定               98年度聲字第887號
聲  請  人  甲○○
相  對  人  丁○○○○○○○○.
            乙○○○○○○○○.
            丙○○○○○○○○.
            戊○○○○○○○○.
            上四人共同送達地址.
上列當事人間聲請發還擔保金事件，本院裁定如下：
    主  文
本院七十三年度存字第二三０號提存事件聲請人所提存之擔保金
新臺幣貳萬伍仟元，准予返還。
聲請程序費用由相對人負擔。
    理  由
一、按訴訟終結後，供擔保人證明已定20日以上之期間，催告受
    擔保利益人行使權利而不行使者，法院應依供擔保人之聲請
    ，以裁定命返還其提存物，民事訴訟法第104條第1項第3款
    前段定有明文。前開規定，於其他依法令供訴訟上之擔保者
    準用之，並為同法第106條所規定。而該款所謂「訴訟終結
    」，應從廣義解釋，包括撤銷假扣押或假處分裁定及執行程
    序終結在內（最高法院88年度台抗字第682號裁定意旨參照
    ）。
二、相對人楊鑫長於民國97年11月23日死亡，其繼承人為楊淑娟
    、楊弘義、楊淑、楊淑茹，有楊鑫長之除戶謄本、繼承系
    統表及各繼承人之戶籍謄本附卷可稽。
三、聲請意旨略以：聲請人與相對人楊鑫長間假扣押事件，聲請
    人前遵本院73年度全字第138號民事假扣押裁定，為擔保假
    扣押，曾提供新臺幣25,000元為擔保金，並以本院73年度存
    字第230號擔保提存事件提存後，聲請執行相對人楊鑫長所
    有之財產在案。茲因該假扣押事件，本院73年度全字第138
    號假扣押卷宗已逾保存年限予以銷毀，然本院73年度執字第
    1306號假扣押執行案件已撤封。聲請人以台南地方法院郵局
    存證信函第1694號及1838號催告相對人之繼承人限期行使權
    利，而相對人之繼承人逾期未行使權利，爰依民事訴訟法第
    104條第1項第3款之規定，聲請返還擔保金等語。
三、經查：聲請人主張之上開事實，業據其提出與所述相符之本
    院73年度全字第138號假扣押裁定、73年度存字第230號提存
    書、台南地方法院郵局存證信函第1694號及第1838號暨郵件
    收件回執各1件為證，並經本院依職權調取上開73年度全字
    第138號假扣押事件及73年度執字第1306號假扣押執行事件
    卷宗，上開二卷宗均因業已銷毀而無從調取，然本院73年度
    全字第138號民事裁定之假扣押執行事件為73年度執字第130
    6號，且該假扣押執行案件「已撤封」（見本院訴訟卷宗保
    存簿所載），該假扣押執行，既經撤封，應認該事件已訴訟
    終結，又相對人之繼承人迄未對聲請人行使權利，有本院民
    事紀錄科查詢表1份在卷足參。從而依前開規定，聲請人聲
    請返還擔保金自無不合，應予准許。
四、依民事訴訟法第95條、第78條，裁定如主文。
中    華    民    國    98    年    12    月    8     日
                  民 事 庭      司法事務官
以上正本證明與原本無異
如不服本裁定，應於裁定送達後10日內，以書狀向司法事務官提
出異議。
中    華    民    國    98    年    12    月    9     日
                                書記官  鍾佳佑


司法院資訊處製作；財團法人民間司法改革基金會備份。
